臺灣臺中地方法院刑事判決　　　　　　　94年度訴字第2524號
公　訴　人　臺灣臺中地方法院檢察署檢察官
被　　　告　甲○○
　　　　　　　　　　（現在臺灣臺中女子監獄執行中）
上列被告因違反毒品危害防制條例案件，經檢察官提起公訴（九
十四年度毒偵字第三二九三號、第三六四八號），本院合議庭裁
定改依簡式審判程序審理後，判決如下：
    主    文
甲○○連續施用第一級毒品，處有期徒刑拾月。又連續施用第二
級毒品，處有期徒刑陸月。應執行有期徒刑壹年貳月。
    犯罪事實
一、甲○○前曾於民國九十一年間因施用毒品案件，經依本院九
    十一年度毒聲字第二六０六號裁定送觀察、勒戒後，認無繼
    續施用毒品之傾向，於九十一年十月九日觀察、勒戒期滿釋
    放，而由臺灣臺中地方法院檢察署檢察官於九十一年十月三
    日，以九十一年度毒偵字第二八四九號為不起訴處分確定。
    詎仍不知悔改，於前開觀察、勒戒執行完畢釋放後，五年以
    內又基於施用第一級毒品海洛因之概括犯意，自九十四年一
    月十四日起至同年四月八日止，每二日一次，在其友人位於
    臺中市○區○○路二二巷十六號之二之住處，以將海洛因置
    於注射針筒中施打身體之方式，連續施用海洛因多次。又基
    於施用第二級毒品甲基安非他命之概括犯意，自九十四年一
    月二十二日起至同年四月八日止，在其友人上開同一住處，
    以將甲基安非他命置於吸食器中燒烤以吸食煙霧之方式，連
    續施用甲基安非他命三次。嗣為警先於九十四年一月二十四
    日下午十時許，在彰化縣彰化市○○路七二五號前查獲；其
    後於同年四月八日下午四時五分許，在其友人上開同一住處
    為警查獲，始循線查悉上情。
二、案經彰化縣警察局彰化分局及臺中市警察局第一分局報請臺
    灣臺中地方法院檢察署檢察官偵查起訴。
    理    由
一、訊據被告甲○○對於上開事實坦承不諱，又被告為警查獲後
    ，經警採尿送驗之結果，確分別呈海洛因代謝物嗎啡及甲基
    安非他命代謝物甲基安非他命、安非他命之陽性反應，復有
    委託鑑驗尿液代號與真實姓名對照表、中山醫學大學附設醫
    院藥物濫用檢測中心確認結果報告及詮昕科技股份有限公司
    濫用藥物尿液檢驗報告在卷可稽，足見被告上開自白，核與
    事實相符。本案事證明確，被告之上開犯行，洵堪認定。
二、被告前因施用毒品案件，經觀察、勒戒結果，認無繼續施用
　　毒品之傾向，於九十一年十月九日觀察、勒戒期滿釋放，而
　　由臺灣臺中地方法院檢察署檢察官於九十一年十月三日，以
    九十一年度毒偵字第二八四九號為不起訴處分確定，有臺灣
    高等法院被告全國前案紀錄表在卷可憑，則被告於前案觀察
    、勒戒執行完畢後，五年內再行施用毒品，依法應予論科。
    是核被告所為，分別係犯毒品危害防制條例第十條第一項之
    施用第一級毒品罪及同條第二項之施用第二級毒品罪。其先
    後持有海洛因及甲基安非他命之低度行為，皆分別為其施用
    之高度行為所吸收，均不另論罪。被告先後多次施用海洛因
    及甲基安非他命之犯行，均時間緊接，復各觸犯犯罪構成要
    件相同之罪，顯均係基於概括犯意為之，均應依連續犯之規
    定論以一罪，並均加重其刑。被告所犯上開二罪間，犯意各
    別，構成要件互殊，應分論併罰。至原起訴檢察官雖認被告
    前揭所為，係犯毒品危害防制條例第十條第二項之施用第二
    級毒品安非他命罪嫌；惟按甲基安非他命經口服後，約有百
    分之七十於二十四小時內自尿中排出，正常情況下，尿液中
    含甲基安非他命本體可高達服食量的百分之四十三以上，約
    有百分之五代謝為安非他命；安非他命在人體內經代謝作用
    ，於正常情況下，排出尿液中約含安非他命百分之三十，並
    不會有甲基安非他命之代謝物。亦即施用安非他命者，其尿
    液代謝物應為安非他命反應，不會產生有甲基安非他命陽性
    反應；施用甲基安非他命者，其尿液代謝物會呈甲基安非他
    命及安非他命陽性反應，此有法務部法醫研究所九十三年四
    月二十八日法醫毒字第０九三０００一三一八號函可參。而
    查，被告施品毒品後，經採集尿液送鑑驗之結果，係同時呈
    現代謝物甲基安非他命及安非他命之陽性反應，已如前述，
    則被告自係施用甲基安非他命，而非安非他命，嗣公訴蒞庭
    檢察官於本院審理中業已更正該部分之犯罪事實，應成立施
    用第二級毒品甲基安非他命罪，本院自毋庸另予更正，附此
    敘明。爰審酌被告業經觀察、勒戒執行完畢，猶再施用毒品
    不輟，顯見其毒癮非淺，施用毒品除戕害自身健康外，對社
    會秩序亦產生不良影響，又其本案之施用時間非短，惟犯罪
    後業已坦承犯行，顯然尚知悔悟等一切情狀，分別量處如主
    文所示之刑，並定其應執行之刑，以示懲儆。
據上論斷，應依刑事訴訟法第二百七十三條之一第一項、第二百
九十九條第一項前段，毒品危害防制條例第十條第一項、第二項
，刑法第十一條前段、第五十六條、第五十一條第五款，判決如
主文。
中　　華　　民　　國　　94　　年　　9 　　月　　2 　　日
                  刑事第一庭    法　官　許惠瑜
以上正本證明與原本無異。
如不服本判決，應於送達後十日內向本院提出上訴狀（須附繕本
），上訴於臺灣高等法院臺中分院。
                                書記官　陳其良
中　　華　　民　　國　　94　　年　　9 　　月　　2 　　日
附錄論罪科刑法條：
毒品危害防制條例第十條
施用第一級毒品者，處六月以上五年以下有期徒刑。
施用第二級毒品者，處三年以下有期徒刑。
